【裁判字號】    99,審易,1410
【裁判日期】    991112
【裁判案由】    竊盜
【裁判全文】
臺灣桃園地方法院刑事判決            99年度審易字第1410號
公  訴  人  臺灣桃園地方法院檢察署檢察官
被      告  甲○○
上列被告因竊盜案件，經檢察官提起公訴（99年度偵字第14209
號），被告於本院準備程序進行中，就被訴事實為有罪之陳述，
經本院告知簡式審判程序意旨，並聽取公訴人及被告之意見後，
本院裁定改依簡式審判程序審理，茲判決如下：
    主      文
甲○○攜帶兇器、踰越門扇竊盜，累犯，處有期徒刑柒月。
    事實及理由
一、犯罪事實：甲○○前於民國91年間因違反槍砲彈藥刀械管制
    條例案件，經臺灣高等法院高雄分院以92年度訴緝字第193
    號判決判處有期徒刑1 年2 月、罰金新臺幣60000 元確定，
    徒刑部分於94年6 月21日縮短刑期假釋出監併付保護管束，
    迄94年10月4 日保護管束期滿，假釋未經撤銷，視為執行完
    畢（於本案構成累犯）。詎其仍不知悔改，竟意圖為自己不
    法之所有，於99年5 月4 日上午11時許，攀爬大門侵入址設
    於桃園縣觀音鄉崙坪村崙坪141 號由乙○○管理之「榮民工
    程股份有限公司」觀音修儲站廠房內，於上開廠房內撿拾客
    觀上足對人之生命、身體安全構成威脅，而可供作兇器使用
    之銼刀1 把後，徒手竊取該公司所有之白鐵窗1 扇（價值約
    新臺幣3000元）得手，置於該公司大門內空地。嗣於甲○○
    擬用機車載運出去變賣時，當場為桃園縣政府警察局大園分
    局新坡派出所巡邏員警黃文凱、藍雪旗當場發現逮捕，並扣
    得上開已拆卸之白鐵窗1 扇及銼刀1 把，始悉上情。
二、證據名稱：
  (一)被告甲○○於警詢、檢察官偵訊、本院準備程序及審理中之
    自白。
  (二)告訴人即被害人之代理人乙○○於警詢、檢察官偵查中之指
    訴、證人黃文凱、藍雪旗於檢察官偵查中之證述。
  (三)桃園縣政府警察局大園分局扣押筆錄、桃園縣政府警察局大
    園分局扣押物品目錄表各1 份及扣案之銼刀1 把。
  (四)臺灣高等法院被告前案紀錄表1 份。
三、按刑法第321 條第1 項第2 款所謂毀越門扇牆垣，係指毀損
    或超越及踰越門扇牆垣而言，與啟門入室者有別；又所謂其
    他安全設備，係指門扇牆垣以外之防閑設備而言，而窗戶具
    有防閑作用，非其家由此進出之門，自屬該條款所定之其他
    安全設備（最高法院52年度台上字第711 號裁判、45年台上
    字第1443號判例意旨參照）。次按竊盜罪既遂與未遂之區別
    ，應以所竊之物已否移入自己支配之下為標準，若已將他人
    財物移歸自己所持有，即應成立竊盜既遂罪。至其後將竊得
    之物遺棄逃逸，或行時被人撞見，將竊得之物擲棄，仍無妨
    於該罪之成立（最高法院71年度台上字第1560號判決意旨參
    照）。是被告雖於得手後尚未離去現場之際即為警查獲，惟
    因其前於上開廠房內，已將前揭白鐵窗拆卸完成移至空地上
    ，而易於攜帶移動之，業據被告供陳在卷，該物品已屬被告
    所掌握持有，故於得手時被告即處於隨時可處分上開物品之
    狀態，而屬已將上開物品移入自己之實力支配之下，被告縱
    未能將上開物品攜離現場即為警查獲，仍無解於其竊盜既遂
    之罪。又按刑法第321 條第1 項第3 款之攜帶兇器竊盜罪係
    以行為人攜帶兇器竊盜為其加重條件，只要於竊盜時攜帶兇
    器，即構成加重竊盜或強盜罪名，因立法所規範者為攜帶兇
    器竊盜即屬於加重條件，而不以取出兇器犯之為必要；且此
    所謂兇器，其種類並無限制，凡客觀上足對人之生命、身體
    安全構成威脅，具有危險性之兇器均屬之，且祇須行竊時攜
    帶此種具有危險性之兇器為已足，並不以攜帶之初有行兇之
    意圖為必要（最高法院94年度台上字第3149號判決、79年度
    台上字第5253號判例意旨可資參照）。查被告於上揭之時、
    地行竊時攜帶銼刀1 把，縱被告其嗣未使用該銼刀加以行竊
    ，惟其於行竊時確有攜帶該銼刀，業經被告於警詢、檢察官
    偵訊、本院準備程序時均確認無訛，且該銼刀係質地堅硬之
    鋒利物品，足對人之生命、身體安全構成威脅，在客觀上顯
    然具有危險性，其屬兇器無疑。故核被告所為，係犯刑法第
    321 條第1 項第2 款、第3 款之踰越門扇、攜帶兇器竊盜罪
    。被告有如犯罪事實欄所載之犯罪科刑及執行紀錄，此有卷
    附臺灣高等法院被告前案紀錄表可憑，其於受有期徒刑執行
    完畢後，5 年以內故意再犯本件有期徒刑以上之罪，為累犯
    ，應依刑法第47條第1 項規定加重其刑。爰審酌被告正值壯
    年，竟不思以正當手段獲取財物，反而竊取他人之物，及其
    犯罪之動機、目的、手段、犯罪後坦承犯行，態度尚佳等一
    切情狀，量處如主文所示之刑，以示懲儆。至扣案之銼刀1
    把，雖為被告供犯本案犯罪所用之物，然僅為被告犯罪時於
    現場隨手拾得之物，並非被告所有，業據被告供承在卷，爰
    不予宣告沒收，附此敘明。
四、應適用之法條：刑事訴訟法第299 條第1 項前段、第273 條
    之1 第1 項、第310 條之2 、第454 條第1 項，刑法第321
    條第1 項第2 款、第3 款、第47條第1 項。
五、如不服本判決，得自收受送達之翌日起10日內向本院提出上
    訴狀（應附繕本），其未敘述上訴理由者，應於上訴期間屆
    滿後20日內補提理由書狀於本院，上訴於臺灣高等法院。
本案經檢察官王碩志到庭執行職務。
中    華    民    國    99    年    11    月    12    日
                刑事庭        法  官  潘怡華
以上正本證明與原本無異。
如不服本判決應於收受判決後10日內向本院提出上訴書狀，並應
敘述具體理由。其未敘述上訴理由者，應於上訴期間屆滿後20日
內向本院補提理由書( 均須按他造當事人之人數附繕本) 「切勿
逕送上級法院」。
                              書記官  郭怡君
中    華    民    國    99    年    11    月    12    日
附錄本案論罪科刑法條：
中華民國刑法第321 條
犯竊盜罪而有左列情形之一者，處6 月以上、5 年以下有期徒刑
：
一  於夜間侵入住宅或有人居住之建築物、船艦或隱匿其內而犯
    之者。
二  毀越門扇、牆垣或其他安全設備而犯之者。
三  攜帶兇器而犯之者。
四  結夥三人以上而犯之者。
五  乘火災、水災或其他災害之際而犯之者。
六  在車站或埠頭而犯之者。
前項之未遂犯罰之。

司法院資訊處製作；財團法人民間司法改革基金會備份。
